# 股权收购方面的问题

提问人：wx_5a52c335e8e3 时间：2018-02-26 15:47:13
公司拟100%收购另一公司股权，对方实收资本 5000 万，公司拟出价 3500 万收购，其中 3000 万作为收购股权对价， 500 万为替对方公司偿还往来欠款，这种情况下，公司账务怎么处理呢？

回答人：chenyiwei
需要明确：支付给原股东的对价款是 3000 万？代目标公司偿债 500 万，后续是否还会要目标公司偿还？ 如果代目标公司偿债 500 万，后续要求其偿还的，则对目标公司的投资成本为 3000 万，另 500 万为对目标公司的往来，相应目标公司将 500 万的代偿债务转为对收购方的应付款。 如果代目标公司偿债 500 万，后续不要求其偿还的，则对目标公司的投资成本为 3500 万，相应目标公司将 500 万的代偿债务转入资本公积。

提问人：wx_5a52c335e8e3 时间：2018-02-27 13:28:52
不需要偿还的，后期的账务处理是不是还要看对方报表情况？除了财务上，税务上有什么需要注意的吗？

回答人：chenyiwei
确定不需要目标公司偿还的，目标公司只需将代偿债务转入资本公积即可。